臺灣彰化地方法院刑事判決　　　　　　　100年度易字第447號
公　訴　人　臺灣彰化地方法院檢察署檢察官
被　　　告　曾騰漳
上列被告因竊盜案件，經檢察官提起公訴（100年度偵字第3047
；號）），本院判決如下：
    主  文
曾騰漳犯攜帶兇器竊盜罪，共貳罪，各處有期徒刑肆月，如易科
罰金，各以新台幣壹千元折算壹日。應執行有期徒刑柒月，如易
科罰金，以新臺幣壹仟元折算壹日。
    犯罪事實
一、曾騰漳前因竊盜案件，於民國99年9月28日，經本院以99年
    度簡字第1451號刑事判決判處有期徒刑6月確定（未構成累
    犯），詎仍不知悔改，復意圖為自己不法之所有，攜帶客觀
    上足供兇器使用之梅花扳手及鉗子各1支，於下列時地，分
    別為下列犯行：
（一）於100年2月21日上午8時許，在彰化縣埤頭鄉○○段1078
      地號田地，以梅花扳手將螺絲鬆掉，用鉗子將電線剪掉，
      再將抽水馬達拆下之方式，竊得謝清池所有價值約新臺幣
      8,000元之抽水馬達1具，得手後將之變價1,000元花用。
（二）曾騰漳食髓知味，另行起意，復於100年2月底某日上午8
      時許，至彰化縣埤頭鄉○○段999之2地號田地，以梅花扳
      手將螺絲鬆掉，用鉗子將電線剪掉，再將抽水馬達拆下之
      方式，竊得吳杉寶所有之價值6,000元抽水馬達1具，得手
      後將之變價1,000元花用。
二、嗣員警查緝曾騰漳所涉之另案機車竊盜案件時，曾騰漳於偵
    查犯罪機關未發覺前，即主動向警方供出前揭竊盜犯行，自
    首而接受裁判，始循線查悉上情。
三、案經彰化縣警察局北斗分局報告臺灣彰化地方法院檢察署檢
    察官偵查起訴。
    理  由
一、本案以下引用卷證內所涵括之供述及非供述證據，公訴人及
    被告均不爭執其證據能力，本院審酌該等證據作成或取得之
    情形，並無違法不當，是後述所引用之供述及非供述證據之
    證據能力均無疑義，合先敘明。
二、上揭事實，業據被告曾騰漳於本院審理時坦承不諱，核與證
    人即被害人謝清池、吳杉寶於警詢中之供述互核無誤，復有
    電表資料及彰化縣警察局北斗分局照片黏貼紀錄表在卷可稽
    ，足認被告之自白與事實相符，得為不利被告認定之依據。
    綜上，本件事證已臻明確，被告犯行，洵堪認定。
三、按刑法第321條第1項第3款之攜帶兇器竊盜罪，係以行為人
    攜帶兇器竊盜為其加重條件，此所謂兇器，其種類並無限制
    ，凡客觀上足對人之生命、身體、安全構成威脅，具有危險
    性之兇器均屬之，且祇須行竊時攜帶此種具有危險性之兇器
    為已足，並不以攜帶之初有行兇之意圖為必要（最高法院79
    年度臺上字第5253號判例要旨可供參照）。查被告曾騰漳為
    前揭竊盜犯行持以行竊所用之梅花扳手及鉗子各1支，為金
    屬製，若持以攻擊，足以對被攻擊人身體、生命造成危害，
    業據被告供明在卷，揆諸前揭意旨，屬兇器無疑。核被告曾
    騰漳所為，均係犯刑法第321條第1項第3款攜帶兇器竊盜罪
    。被告所犯2次犯行，犯意各別，行為互殊，應分論併罰。
    又被告曾騰漳就上開2次犯行，均係於偵查犯罪職權之機關
    尚不知有上開竊盜犯行前，即主動向員警坦承有為上開竊盜
    情事，並接受裁判之情，業據證人即查獲之員警謝加盛於本
    院審理時證述明確：（問：本案是如何發現？）「溪州分駐
    所查獲被告之機車竊案，到案後被告主動供稱有在我們轄區
    即埤頭鄉有涉及兩件馬達竊盜案，所以我們才知道有此二件
    竊案，且被告有帶我們到行竊現場去拍照。」；（問：依你
    之證述，是否在被告主動供出本案兩件竊盜案之前，警方根
    本不曉得被告有犯起訴書所載之此兩件竊盜？）「是。」；
    （問：被害人在被告向警方供出本兩件竊盜案之前，有無到
    警察局報案過？）「在被告供出本兩件竊案後，我們通知被
    害人到警局查證是否有失竊，被害人才說有被偷。」（見本
    院卷第21頁），是被告曾騰漳所犯上開2次竊盜犯行，均得
    依刑法第62條前段規定減輕其刑。爰審酌被告前有多次竊盜
    前科，猶不思以正當方式謀生，恣意竊取他人財物，破壞社
    會秩序，惟念其犯後坦承犯行，態度良好，及其犯罪之手段
    、方法及所竊財物價值非鉅等一切情狀，分別量處如主文所
    示之刑，並諭知易科罰金折算標準，並定其應執行刑，及諭
    知易科罰金之折算標準，以資警懲。
四、未扣案梅花板手及鉗子各1支，係被告曾騰漳所有，供犯本
    案2件竊盜犯罪所用之物，惟已遭被告丟棄而不知去向，業
    據被告曾騰漳供陳在卷，為免將來執行沒收時之困難，爰不
    予宣告沒收，附此敘明。
據上論斷，應依刑事訴訟法第299條第1項前段，刑法第321條第1
項第3款、第41條第1項前段、第62條前段、第51條第5款，判決
如主文。
本案經檢察官施教文到庭執行職務
中    華    民    國   100    年    5     月    20    日
                  刑事第四庭  法 官  陳義忠
以上正本證明與原本無異。
如不服本判決應於收受判決後10日內，向本院提出上訴書狀，並
應敘述具體理由;其未敘述上訴理由者，應於上訴期間屆滿後20
日內向本院補提理由書（均須按他造當事人之人數附繕本）「切
勿逕送上級法院」。
告訴人或被害人對於判決如有不服具備理由請求檢察官上訴者，
其上訴期間之計算係以檢察官收受判決正本之日期為準。
中    華    民    國   100    年    5     月    20    日
                              書記官  吳曉玟
附錄本案論罪科刑法條全文：
中華民國刑法第321條：
犯竊盜罪而有下列情形之一者，處6 月以上、5 年以下有期徒刑
，得併科新臺幣10萬元以下罰金：
一、侵入住宅或有人居住之建築物、船艦或隱匿其內而犯之者。
二、毀越門扇、牆垣或其他安全設備而犯之者。
三、攜帶兇器而犯之者。
四、結夥三人以上而犯之者。
五、乘火災、水災或其他災害之際而犯之者。
六、在車站、埠頭、航空站或其他供水、陸、空公眾運輸之舟、
    車、航空機內而犯之者。
前項之未遂犯罰之。